臺灣臺北地方法院刑事判決　　95年度訴字第1649號
　　公　訴　人　臺灣臺北地方法院檢察署檢察官
　　被　　　告　甲○○
上列被告因違反毒品危害防制條例案件，經檢察官提起公訴（95
年度毒偵字第2282號），被告於準備程序期日就被訴事實為有罪
之陳述，經本院告知簡式審判程序意旨，並聽取公訴人及被告意
見後，經本院合議庭裁定由受命法官獨任進行簡式審判程序，判
決如下：
    主  文
甲○○施用第一級毒品，累犯，處有期徒刑柒月。扣案注射針筒
貳支（內含殘餘毒品量微無法單獨析離秤重）均沒收銷燬之。
    事  實
一、甲○○曾因犯恐嚇案件，經臺灣彰化地方法院以九十年度訴
    字第二九二號判決，判處有期徒刑八月確定。又因違反毒品
    危害防制條例及搶奪等案件，而經臺灣雲林地方法院分別以
    九十年度訴字第四七○號、九十一年度訴字第一○號判決，
    各判處有期徒刑九月、一年，定應執行有期徒刑一年七月確
    定，其入監執行後，於民國（下同）九十二年三月二十日因
    縮短刑期假釋付保護管束出獄，然於假釋期間，因犯搶奪等
    案件，經臺灣雲林地方法院以九十二年度訴字三○九號判決
    ，判處應執行有期徒刑一年，又因違反毒品危害防制條例案
    件，經同法院以九十二年度訴字第四五二號判決，判處有期
    徒刑七月確定，前開二罪經定應執行有期徒刑一年六月確定
    ，甫於九十四年十月二十一日因縮刑期滿而執行完畢。
二、又因違反毒品危害防治條例案件，先經臺灣雲林地方法院裁
    定令入勒戒處所觀察、勒戒後，認無繼續施用毒品之傾向，
    而以八十七年度少調字第四九七號裁定不付審理。並於八十
    八年間，復經臺灣雲林地方法院令入勒戒處所觀察、勒戒後
    ，認有繼續施用毒品之傾向，而以八十八年度少調字第三二
    一號裁定，令入戒治處所施以強制戒治一年，而於八十九年
    九月十二日強制戒治期滿。繼之，又經臺灣雲林地方法院以
    九十年度毒聲字第一二二○號、九十二年度毒聲字第六三八
    號裁定令入勒戒處所強制戒治各一年，而分別於九十一年四
    月二十四日、九十三年一月九日因停止戒治出所，並各於九
    十一年十二月十三日、九十三年十二月三日因縮刑期滿而執
    行完畢。詎甲○○於強制戒治執行完畢五年內，復基於施用
    毒品之故意，而於九十五年八月九日下午六時許，在臺北市
    萬華區○○路○段之麥當勞速食店廁所內，利用針筒注射方
    式，施用第一級毒品海洛因一次。嗣經警方於翌（十）日下
    午二時十分，在臺北市○○區○○路與西園路二段口查獲，
    並於甲○○之皮夾及騎乘之機車置物箱內扣得注射針筒二支
    （已使用過，內含殘餘毒品量微無法單獨析離秤重）。
三、案經臺北市政府警察局萬華分局報請臺灣臺北地方法院檢察
    署檢察官偵查起訴。
    理  由
一、本件係經被告於準備程序期日為有罪之陳述，而經本院合議
    庭裁定由受命法官獨任以簡式審判程序加以審理，則依據刑
    事訴訟法第二百七十三條之二、同法第一百五十九條第二項
    之規定，不適用傳聞法則有關限制證據能力之相關規定；並
    依同法第三百十條之二準用同法第四百五十四條之規定，得
    製作略式判決書，依法僅需記載犯罪事實、證據名稱及應適
    用之法條，並得以簡略方式為之，如認定之犯罪事實、證據
    及應適用之法條，與檢察官聲請簡易判決處刑書或起訴書之
    記載相同者，亦得引用之，均合先敘明。
二、上揭犯罪事實，業據被告甲○○於本院審理時坦承不諱（見
    本院卷九十六年二月十四日審判筆錄）。而被告所採集之尿
    液檢體（編號：○一九三七二號）經送鑑驗結果，確呈鴉片
    類（嗎啡、可待因）陽性反應，有扣押物品清單（尿液一瓶
    ）、臺灣尖端先進生技醫藥股份有限公司九十五年八月十八
    日出具濫用藥物檢驗報告各一紙附卷可稽。又扣案注射針筒
    二支，經警以聯勤二○四廠製造之煙毒品檢鑑Ａ包試劑初步
    鑑驗結果，確含第一級毒品海洛因之成分，且內含毒品殘餘
    無法磅秤，亦有初步鑑驗報告單、扣押物品清單各一紙在卷
    可憑。綜上，已足徵被告自白與事實相符，其施用第一級毒
    品海洛因之犯行，堪以認定，應依法論科。
三、按海洛因係毒品危害防制條例第二條第二項第一款所規定之
    第一級毒品，不得非法持有、使用。核被告所為，係違反毒
    品危害防制條例第十條第一項之施用第一級毒品罪。其持有
    第一級毒品海洛因之低度行為，已為其施用第一級毒品海洛
    因之高度行為所吸收，而不另論罪。又被告有前揭判決紀錄
    ，甫於九十四年十月二十一日，因縮刑期滿執行完畢，其受
    有期徒刑執行完畢後，五年以內故意再犯本件有期徒刑以上
    之罪，為累犯，應依刑法第四十七條規定加重其刑。爰審酌
    被告已有多項前科、觀察、勒戒及多次強制戒治之紀錄，素
    行非佳，此有臺灣高等法院被告前案紀錄表一份存卷可按，
    且其因施用毒品犯行，迭經觀察、勒戒之治療程序，竟仍不
    思悔改，徹底袪除施用毒品之惡習，猶再次施用，可知其意
    志力甚為薄弱，未能善體國家設置觀察、勒戒機構，協助毒
    品施用者戒除毒癮之美意，惟念及其施用毒品之犯行，在本
    質上乃屬戕害自己身心健康之行為，且其尚未有嚴重破壞社
    會秩序或侵害他人權益之情形，又坦承犯行不諱，深具悔意
    之犯罪後態度等一切情狀，量處如主文所示之刑。扣案注射
    海洛因之注射針筒二支，均為被告所有，供施用海洛因犯罪
    所用之物，業據被告供明在卷（見本院卷九十六年二月十四
    日審判筆錄），惟其內既殘留有第一級毒品海洛因殘渣成分
    ，又因量微無法單獨析離秤重，此有上揭初步檢驗報告單可
    考，俱為毒品之一部分，應依毒品危害防制條例第十八條第
    一項前段規定，併予宣告沒收銷燬之。
四、檢察官另以臺灣士林地方法院檢察署九十五年度毒偵字第一
    七○三號移送併案意旨略以：被告甲○○於九十五年六月十
    日上午六時許，在臺北市○○區○○街二段一九一號三樓住
    處，施用第一級毒品海洛因，嗣於翌日上午四時四十分許因
    竊盜案為警在臺北市○○區○○路一○六號前查獲，並採集
    其尿液送驗呈鴉片反應，因認被告施用毒品具有成癮性，且
    施用行為本即有反覆為之性質，故被告上揭已起訴之施用第
    一級毒品海洛因犯行與併案事實間，在法律評價上應屬包括
    一罪之接續犯或集合犯，而移送本院併案審理。惟按刑法總
    則編於九十四年二月二日大幅修正公佈後，並於九十五年七
    月一日正式施行，並刪除連續犯之規定。對於發生在刑法修
    正生效前之施用毒品行為，宜與發生在刑法修正生效後之施
    用毒品犯行分別論罪科刑（臺灣高等法院暨所屬法院研討結
    果採此見解），是以，檢察官移送併案之犯罪事實，既於刑
    法修正生效前，揆諸上揭說明，自非原起訴效力所及，本院
    無從併予審究，爰退由檢察官另為適法處理，附此說明。
據上論結，爰依刑事訴訟法第二百九十九條第一項前段、第二百
七十三條之一第一項，毒品危害防制條例第十條第一項、第十八
條第一項前段，刑法第十一條前段、第四十七條第一項，判決如
主文。
本案經檢察官楊榮宗到庭執行職務。
中　　華　　民　　國　　96　　年　　2 　　月　　27　　日
                      刑事第十六庭  法　官  徐千惠
上正本證明與原本無異。
如不服本判決，應於判決送達後10日內向本院提出上訴狀 (應抄
附繕本)。
                                    書記官  李典育
中　　華　　民　　國　　96　　年　　2 　　月　　27　　日
附錄論罪科刑法條
毒品危害防制條例第10條
施用第一級毒品者，處 6 月以上 5 年以下有期徒刑。
施用第二級毒品者，處 3 年以下有期徒刑。
毒品危害防制條例第18條
查獲之第一、二級毒品及專供製造或施用第一、二級毒品之器具
，不問屬於犯人與否，均沒收銷燬之；查獲之第三、四級毒品及
製造或施用毒品之器具，無正當理由而擅自持有者，均沒入銷燬
之。但合於醫藥、研究或訓練之用者，得不予銷燬。
前項合於醫藥、研究或訓練用毒品或器具之管理辦法，由法務部
會同行政院衛生署定之。
